Julia Rodrigues Nascimento Mattos

Contato: nimmulabs@amail.com Linkedin: linkedin.com/in/jurawrssic Github: github.com/jurawrssic Portfólio: nimmu-labs.vercel.app

Introdução

Sou uma desenvolvedora web com mais de 3 anos de experiência.

Me dou particularmente bem em ambientes de trabalho baseados em comunidade, onde todos estão comprometidos em aprender e evoluir juntos. Sou uma boa comunicadora com um conjunto versátil de habilidades e falo tanto Português quanto Inglês.

Particularmente, gosto de trabalhar com tecnologias JavaScript, e meu foco principal é em tecnologias front end. No entanto, isso não me impede de contribuir para o desenvolvimento back end sempre que necessário.

Você pode conhecer mais sobre meu trabalho na seção de experiência para ter uma melhor compreensão da bagagem que carrego:)

Habilidades

```
React.js · JavaScript · TypeScript · Redux · Context API · Git · jQuery · CSS ·
SASS • HTML • Next.js • NestJS • Google Maps API • d3.js • TDD • Jest •
Cypress • Java • Firebird • PostgreSQL • DBeaver
```

Outras Habilidades

Mentoria · Revisão de Código · Levantamento de Requisitos · Revisões Literárias · Condução de Entrevistas • Condução de Reuniões

Educação

Universidade Estadual do Centro-Oeste Bacharel em Ciência da Computação (2014 - 2019)



Experience



Full Stack Developer

@ NextMed (Translational Analytics & Statistics)

Jun 2022 - Presente

Na minha função atual, atuo principalmente como desenvolvedora front end, porém me aventuro no backend sempre que necessário, seja para corrigir bugs, lidar com consultas SQL complexas ou para trazer mais dados para serem consumidos em nosso front end.

Também trabalho em nossa engine de faturamento, que é responsável por gerenciar todas as faturas futuras e passadas de nossos tratamentos a laser. Isso envolve manter a aplicação, incorporar novas tecnologias, refatorar código antigo e frequentemente depurar código para pagamentos e saldos precisos.



Company Owner

@ Nimmu Labs LTDA

Jun 2022 - Presente

Nimmu Labs é minha própria empresa de desenvolvimento através da qual presto serviços e está em operação desde 2022.



Solutions Engineer

@ Intellimize

Mar 2021 - Jun 2022 (1 ano e 4 meses)

Intellimize otimiza a experiência de cada usuário para gerar mais receita, clientes ou leads para vendas em sites por meio de testes A/B. Isso permite que você determine qual design funciona melhor para seus usuários e o que impulsiona o seu produto.

Nesta posição, adquiri um conhecimento significativo de CSS ao fazer alterações nos sites de nossos clientes diariamente. Fiz parte de uma equipe grande com 10+ desenvolvedores onde trabalhei extensivamente com JavaScript puro, CSS e jQuery.



№ Web Developer

@ Codeminer42

Set 2020 - Jun 2022 (1 ano e 10 meses)

A Codeminer42 é uma boutique de software brasileira dedicada a fornecer valor aos seus clientes. Nossa especialização está no desenvolvimento web, utilizando principalmente Rails e tecnologias JavaScript.

Durante meu tempo na Codeminer42, me envolvi em diversas responsabilidades além do meu projeto no qual estava alocada::

- Contribuí para a equipe do blog, ativamente atuando na gestão do blog e revisando postagens escritas por colegas;
- Conduzi entrevistas para avaliar a proficiência em Inglês de potenciais novas contratações;
- Atuei como mentora no programa de trainees por dois anos consecutivos;
- Iniciei e liderei um grupo de estudos para mulheres desenvolvedoras/estudantes;
- Participei de workshops, grupos de estudos, meet-ups e muito mais.

Além disso, tive a oportunidade de trabalhar com dois clientes diferentes durante meu tempo na Codeminer42: Grano Capital e Intellimize — um cliente internacional onde passei a maior parte do meu tempo.



GRANO Frontend Developer

@ Grano Capital

Set 2020 - Mar 2021 (7 meses)

Trabalhei para a Grano Capital em sua ferramenta de financiamento para produtores rurais. Nesse papel, utilizei extensivamente Javascript puro, HTML, CSS, api de mapas do Google e a biblioteca de gráficos d3.js. Além disso, assumi a liderança na condução de reuniões de equipe diretamente com o cliente.



Full-stack Developer

@ Grupo Itax

Fev 2020 - Set 2020 (8 meses)

Durante meu tempo no Grupo Itax, trabalhei como desenvolvedora full-stack, trabalhando com Java e JavaScript dentro do software interno deles chamado Observador.

Minhas responsabilidades incluíam manutenção e criação de novas funcionalidades, supervisionar os bancos de dados da empresa, que utilizava Firebird e PostgreSQL e até mesmo scrapping de dados para uma planilha de monitoração de dados da bolsa de valores.

Além disso, também forneci suporte aos usuários, resolvendo erros, conduzindo sessões de treinamento sobre o uso de ferramentas e coletando requisitos diretamente dos usuários para o desenvolvimento de novas funcionalidades.



Estagiária

@ UniGuairacá Centro Universitário

Fev 2016 - Dez 2017 (1 ano e 11 meses)

Fui contratada como técnica de laboratório enquanto ainda estava na universidade.

Minhas tarefas envolviam manutenção dos computadores dos laboratórios. Além disso, eu ajudava usuários com suas dúvidas e dava suporte aos professores conforme necessário.